臺灣高等法院刑事判決　
106年度上訴字第574號
上  訴  人  
即  被  告  彭建儒  



選任辯護人  李柏杉律師
上列上訴人即被告因重傷害等案件，不服臺灣新竹地方法院104
年度訴字第213、430號、105年度訴字第94號，中華民國105年9
月14日第一審判決（起訴案號：臺灣新竹地方檢察署104年度偵
字第4690、7565、7646、7686號、104年度少連偵字第34號、104
年度偵續字第125號；追加起訴案號：104年度偵字第3373號），
提起上訴，本院判決如下：
    主  文
上訴駁回。
    事  實
一、緣丙○○（綽號鱷魚）之朋友李宜軒於民國104年3月3日凌晨2
    時30分前之某時許，遭某幫派份子砍斷手腳，心懷憤恨。嗣
    己○○於104年3月16日凌晨0時42分許，駕駛向賽蒙特租車行
    所承租之車牌號碼0000-00號自用小客車附載丙○○、庚○○（
    綽號阿義。另己○○、丙○○、庚○○均經最高法院以107年度台
    上字第4574號判決有罪確定），戊○○則駕駛其所有車牌號碼
    000-0000號自用小客車附載乙○○（已歿，業經本院為公訴不
    受理判決），在行經新竹市○○路000○0號「風城金鎮電子遊
    藝場」停車場前，丙○○見甲○○、丁○○等人從車牌號碼000-00
    00號自用小客車下車，認係先前砍傷李宜軒之同夥，竟以電
    話聯絡，提議將丁○○等人砍至斷手之程度，己○○、戊○○便將
    車停下，丙○○與戊○○、庚○○、己○○、乙○○即共同基於重傷害
    之犯意聯絡，己○○、丙○○、庚○○分別自己○○車內，由己○○取
    出木棒、丙○○及庚○○則分持西瓜刀，另戊○○、乙○○各自拿出
    戊○○車內之開山刀、木棒，並均戴上己○○提供之口罩，先由
    乙○○持木棒攻擊甲○○，然因甲○○閃躲未打中，乙○○反因重心
    不穩而摔倒在地。戊○○則持開山刀追砍丁○○，致丁○○受有右
    大腿撕裂傷、右上臂挫傷、四肢多處挫傷等傷害，惟未達重
    傷程度，乃倉皇逃離現場。另一方面，丙○○、庚○○各持西瓜
    刀追砍甲○○，追至風城金鎮電子遊藝場騎樓處，丙○○持西瓜
    刀朝甲○○揮砍，甲○○以左手抵擋，其左手腕遭砍擊後達幾乎
    斷掌之程度，即因大量出血而倒地。丙○○、庚○○見狀仍未罷
    手，猶分持西瓜刀朝甲○○揮砍，致甲○○受有左手第二、三、
    四、五指創傷性截肢、左前臂正中神經及尺神經斷裂、左尺
    動脈損傷、右髕骨開放性骨折及肌腱斷裂等難以恢復之重傷
    害。而庚○○因砍力過猛致西瓜刀離手，在撿回西瓜刀後，亦
    去追丁○○，幸未追及，丁○○方未再遭刀砍。而彭建華等人逞
    兇完畢後，即分別駕駛、乘坐上開車輛逃離現場，行經新竹
    市吉羊路與東大路口「長城游泳池」處，眾人把上開涉案器
    械交予戊○○，再由戊○○與乙○○攜往新竹地區某處丟棄。
二、案經丁○○、甲○○訴由新竹市警察局第一分局報告臺灣新竹地
    方檢察署檢察官偵查起訴。
    理  由
一、證據能力方面：
  ㈠被告以外之人於審判外之言詞陳述，除法律有規定者外，不
    得作為證據，刑事訴訟法第159條第1項定有明文。查證人即
    共犯己○○、庚○○於警詢之陳述，均為被告戊○○以外之人於審
    判外之言詞陳述，被告之選任辯護人爭執上開筆錄之證據能
    力（本院卷五第250頁），而檢察官並未證明其等陳述具有
    何「特信性」及「必要性」，依據刑事訴訟法第159條之2規
    定，應認己○○、庚○○於警詢之陳述均無證據能力。
　㈡除上開部分外，本判決以下援引之審判外供述證據以及非供
    述證據，本案當事人均未爭執其證據能力，而該等證據經本
    院審酌並無違法取得之情況，認為適宜做為證據，自應有證
    據能力。　
二、認定被告犯罪事實所憑證據及理由：
　　訊據被告戊○○固坦承於上揭時間，與己○○、丙○○、庚○○、乙○○分乘自用小客車至風城金鎮電子遊藝場處下車，其有持開
    山刀砍告訴人丁○○，致丁○○受有前述傷害之事實，惟矢口否
    認重傷害犯行，辯稱：未聽到丙○○有說要把丁○○弄得像李宜
    軒一樣慘，其只是基於傷害之犯意砍傷丁○○的腳，而丁○○已
    於105年6月22日撤回告訴，故應為不受理判決。且己○○等人
    本欲尋仇之對象僅有丁○○，不包括甲○○，甲○○受有重傷害乃
    丙○○、庚○○之個人行為所致，其與渠等無犯意聯絡或行為分
    擔，故其不構成重傷害罪云云。經查：
  ㈠被告於上開時、地，駕車搭載乙○○，另己○○駕車搭載丙○○、
    庚○○，行經風城金鎮電子遊藝場前，丙○○認告訴人丁○○係先
    前砍傷李宜軒之同夥，欲行報仇，遂夥同被告、庚○○、己○○
    、乙○○，由丙○○、庚○○持西瓜刀、己○○持木棒；被告持開山
    刀，乙○○則持木棒各自下車，並均戴上己○○所提供之口罩以
    掩飾身分。下車後乙○○先持木棒攻擊告訴人甲○○未果，重心
    不穩跌倒在地，被告則持開山刀追砍告訴人丁○○，致告訴人
    丁○○受有右大腿撕裂傷、右上臂挫傷、四肢多處挫傷等傷害
    。另一方面，丙○○、庚○○有持西瓜刀追砍告訴人甲○○，至甲○○受有左手第二、三、四、五指創傷性截肢、左前臂正中神
    經及尺神經斷裂、左尺動脈損傷、右髕骨開放性骨折及肌腱
    斷裂等難以恢復之重傷害。渠等行兇完畢，復將上開西瓜刀
    、開山刀、木棒交予被告，由被告駕車搭載乙○○前往丟棄等
    事實，業據被告於本院審理中所不爭（本院卷五第277頁）
    ，核與共犯丙○○、庚○○、己○○於本院審理中所供相符，並據
    證人即告訴人丁○○、甲○○於警詢、偵查中證述明確（少連偵
    字第34號卷二第276～277、265～267頁、他字第2757號卷二第
    410～412頁），復有新竹市警察局第一分局偵查對就被告執
    行搜索之搜索扣押筆錄、扣押物品收據、扣押物品清單，風
    城金鎮電子遊藝場外停車場及附近路口監視錄影畫面翻拍照
    片、被告等人及告訴人所搭乘之上開車輛車籍資料、賽蒙特
    小客車租賃有限公司汽車租賃契約書、現場照片34張等附卷
    可稽（少連偵字第34號卷一第264～281、283～285頁、卷二第
    287～306頁），首堪認定。
  ㈡刑法第10條第4項第4款所定毀敗或嚴重減損一肢以上之機能
    之重傷害，係指一肢以上之機能完全喪失，或雖未喪失，但
    已有嚴重減損之情形，而其情形，並不以驗斷時之狀況如何
    為標準，而應以病情經過相當醫治後之實際恢復情形來認定
    。查告訴人丁○○於上開時、地因遭被告持刀追砍，受有右大
    腿撕裂傷、右上臂挫傷、四肢多處挫傷之傷害乙情，有國立
    臺灣大學附設醫院新竹分院104年3月16日診字第1040338349
    號診斷證明書1份在卷可參（少連偵字第34號卷三第211頁）
    ，未達毀敗或嚴重減損機能之重傷程度。另告訴人甲○○因於
    上開時、地遭丙○○、庚○○持刀揮砍，致其左前臂割傷、左手
    第二至第五指無血液循環，經送醫院急救，其左手第二、三
    、四、五指創傷性截肢、左前臂正中神經及尺神經斷裂、左
    尺動脈損傷、右髕骨開放性骨折及肌腱斷裂，有休克及血管
    斷裂之情形，當時有生命危險，經手術治療出院後，仍因上
    開病症導致肌腱沾黏及疤痕攣縮情形，須持續接受復健及肌
    腱疤痕鬆弛治療，未來完全痊癒之可能性甚低，肌腱仍會沾
    黏導致左手行動不變，醫學上屬難治之傷害等情，有國立臺
    灣大學醫學院附設醫院新竹分院104年5月4日臺大新分醫事
    字第1040002725號函暨所附告訴人甲○○就醫病歷影本、104
    年5月14日臺大新分醫事字第1040003119號函暨所附告訴人
    甲○○送急診之照片4張、長庚醫療財團法人林口長庚紀念醫
    院104年6月2日長庚院法字第474號函暨所附告訴人甲○○病歷
    資料、105年3月10日長庚院法字第167號函等在卷可參（偵
    字第4690號卷第115～126、128、129、134～366頁、原審訴字
    第213號卷三第2頁），堪認告訴人甲○○因遭丙○○、庚○○持刀
    猛力揮砍，其左手指第二、三、四、五指截肢，左前臂神經
    斷裂及動脈損傷，左手迄今仍因肌腱沾黏而行動不便，未來
    痊癒可能性低，已達毀敗及嚴重減損左手機能之程度，核與
    刑法第10條第4項第4款所定之重傷定義相符。而告訴人甲○○
    受有前述重傷害，足見丙○○、庚○○下手力道之猛，顯非出於
    單純持刀嚇阻立威之動機，而是均有重傷害之故意甚明，且
    丙○○、庚○○犯重傷害罪，業經最高法院以107年度台上字第4
    574號判決確定，應可認定。  
  ㈢被告雖辯稱：伊係出於普通傷害之故意傷害丁○○，且伊僅砍
    傷丁○○，甲○○之受重傷與伊無關云云，惟：
  ⒈按共同實施犯罪行為之人，在合同意思範圍內，各自分擔犯
    罪行為之一部，相互利用他人之行為，以達其犯罪之目的者
    ，即應對於全部所發生之結果，共同負責。亦即共同正犯，
    乃係在合同意思範圍以內，各自分擔犯罪行為之一部，互相
    利用他人之行為，以達其犯罪之目的，故各共同正犯者間，
    非僅就其自己實行之行為負責，並應在犯意聯絡之範圍內，
    對於其他共同正犯所實行之行為，亦共同負責。且其意思之
    聯絡，包括事前有所謀議，或僅於行為時有共同犯意之聯絡
    ；表示方法，為明示通謀或相互間默示之合致，均無不可，
    最高法院28年度上字第3110號、73年度台上字第2364號判例
    、82年度台上字第5925號判決可供參照。本案被告駕車搭載
    乙○○，另己○○則駕車搭載丙○○、庚○○，於行經風城金鎮電子
    遊藝場前時，因丙○○認告訴人甲○○、丁○○所搭乘之車輛與先
    前砍傷李宜軒之人有關，因而要求眾人一同下車砍告訴人等
    人尋仇，此情為被告所不爭。再被告於警詢時供稱：是丙○○
    綽號「鱷魚」叫大家要替共同的朋友「小軒」（按李宜軒）
    討回來的等語（少連偵字第34號卷一第98頁背面）；另於偵
    查中供稱：「鱷魚」打電話給我說他有看到砍「小軒」的人
    ，在停車場那邊，問我們要不要去揍對方、要不要相挺，「
    鱷魚」說「小軒」的手被砍斷很嚴重。我和乙○○就同意相挺
    ，我們的車子就先迴轉，變成我的車在前面，「鱷魚」的車
    子在後面。下車後，我從我自己的車上拿開山刀，乙○○從我
    車上拿棒子，我原本就會在車上放武器，「鱷魚」他們的武
    器我不知道哪來的。之後乙○○先衝向對方，我們跟上就看到
    乙○○倒在地上，「鱷魚」、「阿義」（按庚○○）就上前追砍
    將乙○○打倒在地上的人，我就持刀去追另一人，據我所知那
    個人就是事主，是「鱷魚」跟我說的。我在追他的過程中他
    先跌倒，我也跟著跌倒，我跌倒時，刀就劃到對方的腳，對
    方就趕快爬起來繼續跑，我也繼續追，對方跑很快，我追不
    上，只好回到原本現場。我回到現場發現所有人都閃回車上
    ，只剩下對方一人躺在地上，我看到就回車上駕車離開。之
    後他們將所有武器交給我，我開車載乙○○去南寮把武器丟掉
    ，沒有人叫我這樣做，是我看武器上面都是血，才會想丟掉
    滅證等語（少連偵字第34號卷三第202～204頁）。乙○○於偵
    查中供稱：我一開始不知道「小軒」的傷勢，我的意思是對
    方怎麼對「小軒」，我們就會怎麼還對方，至於做到怎樣程
    度，我沒有什麼特別程度。我們多人持西瓜刀、開山刀追砍
    ，極有可能導致對方重傷、死亡。傷害、重傷是難免等語（
    少連偵字第34號卷三第202～204頁）；己○○於偵查時供稱：
    （丙○○有無說要報復到如何程度？）丙○○說要把丁○○弄的跟
    李宜軒一樣慘，到斷手的程度。這是丙○○在車上講的。當時
    我跟他、「阿義」同一台車，開車的是我。大家都知道丙○○
    要找丁○○報復，且達斷手腳程度，丙○○下車還在強調一次，
    要斷丁○○手腳。我、乙○○、「阿義」，還有另一個我忘記名
    字的人都有聽到等語（他字第2757號卷三第501頁），則丙○○下車前有要求眾人把對方弄得跟李宜軒一樣慘，要到斷手
    的程度，同車之己○○、庚○○皆有聽聞，下車後還有再向另一
    車之被告、乙○○強調上情等節，亦為己○○於偵查中供陳明確
    。由以上可知，在被告與丙○○、庚○○、己○○、乙○○分持刀械
    及棍棒下車時，渠等均鎖定告訴人丁○○，意在將告訴人丁○○
    等砍至斷手程度，藉此為遭砍斷手腳之李宜軒復仇，而被告
    所追砍者即為丁○○，足見被告與丙○○、庚○○、己○○、乙○○有
    犯意聯絡之事實。至被告於本院審理中改稱：當天我是跟乙○○一起去，丙○○他們開著另外一台車，我們跟在丙○○的車後
    面，我看到他們拿著武器下車，我就拿著武器跟著下車云云
    （本院卷二第99頁）。惟在案發前，因被告等5人分乘2部車
    ，當丙○○見到丁○○而起報復之意時，與被告並不同車，則丙○○要使被告知道報復之意，需有聯絡方式，是被告於偵查中
    所述丙○○有打電話給其，及因迴車而變成其車在前等情，應
    屬可採，至於其在本院審理中所述，應為脫免之詞，與事實
    不符，無法採信。　　
　⒉次按使人受重傷罪與傷害致重傷罪之區別，應視加害人有無
    使人受重傷之犯意為斷；被害人所受傷害程度，雖不能據為
    認定有無使人受重傷犯意之唯一標準，但加害人下手情形如
    何，於審究犯意方面，仍不失為重要參考資料。至於被害人
    受傷之部位以及加害人所用之兇器，有時雖可藉為認定有無
    重傷故意之心證，究不能據為絕對之標準（最高法院55年度
    台上字第1703號判例意旨參照）；而加害人有無重傷害之犯
    意，乃其個人內在之心理狀態，欲判斷其主觀上之犯意究係
    重傷害或普通傷害，應就外在之一切證據，詳查審認，舉凡
    其犯罪之動機、兇器類別、行兇之具體過程、傷痕之多寡輕
    重、傷勢程度、案發當時之情境、犯後態度等，綜合研析，
    作為認定之基礎；亦即在判斷行為人於行為時，主觀上是否
    有重傷害之故意，即應斟酌其使用之兇器種類、攻擊之部位
    、行為時之態度，並深入觀察行為人與被害人之關係、衝突
    之起因、行為當時所受之刺激、下手力道之輕重、行為時現
    場爭執之時空背景、被害人受傷情形及行為人事後之態度等
    各項因素，綜合加以研判。查市面上開山刀、西瓜刀均屬鋒
    利之金屬刀具，倘持以對他人揮砍，易造成重大不治或難治
    之重傷結果，依被告日常社會生活之通常經驗與智識，對此
    自應有認識。本案被告、丙○○、庚○○係分持開山刀、西瓜刀
    朝告訴人丁○○、甲○○追砍。且依被告於偵查時供稱：伊下車
    後即持刀追砍告訴人丁○○，見告訴人丁○○跌倒即砍其左大腿
    一刀，告訴人丁○○爬起來往長和宮方向跑，伊持刀繼續追，
    直到追不上始罷手等情（少連偵字第34號卷一第97、98頁、
    卷三第202頁）。庚○○亦自承：原本持刀追砍告訴人甲○○，
    砍了幾刀後刀子飛出去，其將刀子撿回後，即持刀改追砍告
    訴人丁○○，直到追不到始罷手等情（少連偵字第34號卷一第
    94、95頁、偵字第4690號第45頁），足見被告及庚○○原均要
    繼續持刀追砍告訴人丁○○，然因無法追上才罷手。而以李宜
    軒係遭人砍斷手腳，被告在動手之初即「要替共同的朋友『
    小軒』討回來」、「同意相挺」。且在案發時丁○○既已受傷
    逃逸，如被告僅要教訓丁○○，應已足夠，但被告與庚○○卻仍
    繼續追趕丁○○，可見其目的應是欲使丁○○受和李宜軒一樣之
    重傷害程度，故被告辯稱僅有普通傷害之故意，尚難採信。
　⒊再丙○○於偵查時供稱：當時除我以外，還有「阿義」及戊○○
    有拿刀，戊○○去追丁○○，我與「阿義」追甲○○，「阿義」有
    對甲○○的腳劃幾刀，就是在甲○○倒在地上時，「阿義」跟我
    一起畫甲○○的腳，然後「阿義」的西瓜刀飛掉，然後「阿義
    」就去撿西瓜刀後就去攔丁○○，但是「阿義」沒有攔到，後
    來就回到停車場等語（他字第2757號卷三第211～214頁背面
    ）；己○○於原審審理中供稱：我下車後就看到丙○○和庚○○拿
    刀在追甲○○，戊○○拿刀在追丁○○，乙○○剛從地上爬起來，我
    就拿木棍往那台車上的駕駛玻璃敲下去等語（原審訴字第21
    3號卷二第159頁背面、161頁）。由己○○駕車附載丙○○、庚○○，戊○○駕車附載乙○○，在經過「風城金鎮電子遊藝場」停
    車場前，丙○○見從車牌號碼000-0000號自用小客車下車的2
    名男子中，丁○○是砍傷李宜軒之人，故想報復，而由丙○○提
    議報復，並打電話給另車之被告，被告則迴轉後將車停在己○○所駕車前，之後被告等5人先後持前述刀、棒下車，被告
    與乙○○更是在下車後往回走到己○○停車處，向己○○拿取口罩
    載上，足見在動手前，被告5人有足夠之時間決定要報復砍
    傷李宜軒之人為何人，此時丙○○亦有時間告知其他4名共犯
    要對誰動手。況對方僅有丁○○及甲○○2人，被告等人如有疑
    問而欲確認對象，則當場詢問丙○○即可，應不可能盲目下手
    。再由乙○○係先追砍甲○○，被告則持刀去追丁○○，丙○○、庚○○持刀追甲○○，己○○持木棍追砍並砸車觀之，被告5人應有
    分派工作之情形，是如被告等5人之目標僅為丁○○，則先跑
    出去之乙○○何以會先針對甲○○？足見被告等5人之對象原亦
    包括甲○○。從而，被告與丙○○、庚○○、己○○、乙○○間，就本
    件使甲○○受重傷及造成丁○○重傷未遂之事實，彼此間亦有犯
    意聯絡及行為分擔無訛，被告所辯甲○○之受重傷與伊無關云
    云，亦難採憑。
　⒋至證人己○○於原審審理時翻異前詞，改稱：丙○○看到丁○○後
    ，他在車上沒有跟我們講什麼，當時狀況太突然，看到就直
    接下車，什麼話也沒有講。因為那一陣子我有感冒，車上都
    有放口罩。停車下來後，我們沒有討論要做何事。球棍跟西
    瓜刀是車上的，突然看到丁○○，就持著直接過去，什麼也沒
    有講。我印象沒有在檢察官偵訊時稱丙○○有在車上講說要把
    丁○○弄的跟李宜軒一樣慘，到斷手的程度。我也不知道偵查
    筆錄會這樣記載，因為那時候當下是太臨時的狀況，都沒有
    人講什麼。丙○○當時下車前，沒有說要把丁○○弄的跟李宜軒
    一樣慘，到斷手的程度。沒有人說要戴口罩下車，我不知道
    大家為什麼要帶口罩下車云云（原審訴字第213號卷三第110
    ～117頁）。證人被告丙○○於原審審理時稱：我在車上的時候
    ，我看到之前弄傷李宜軒的人，也就是丁○○。看到以後，車
    內大家沒講做什麼。我就下車，其他人也下車。下車前，我
    在車內沒有講說我們要砍到他斷手的程度，下車後，也沒有
    講。到東元醫院看李宜軒沒有講說要砍對方的這句話。我在
    104年3月3日去看李宜軒時，他的傷勢手斷掉，大腿裂開。
    當天是我在車上先看到丁○○，我看到丁○○的時候，我就說他
    是之前砍傷李宜軒的人，然後我就下車了。我先叫己○○停車
    ，然後我才跟他說那是砍傷李宜軒的人。我有拿刀下車，己○○及庚○○應該知道我要做什麼。我在還沒下車前看到丁○○時
    ，我就有打電話給戊○○說丁○○就是砍李宜軒的同夥，我目的
    沒有要叫他們一起前往尋仇。在車上發現丁○○之後口罩就已
    經戴上，戴口罩是因為不想被監視器拍到。那時候我跑在前
    面，我不知道還有何人戴口罩。那時候己○○感冒，我有問他
    說哪裡有口罩，然後我自己下車去副駕駛座拿口罩。我不清
    楚己○○有無給庚○○口罩云云（原審訴字第213號卷四第123～1
    30頁），均就丙○○於案發當時有向眾人表明要將告訴人丁○○
    砍到斷手程度乙節，於原審審理時翻異其詞，語多迴避，避
    重就輕。然以證人丙○○於案發當時已再三強調要將對方砍斷
    手腳一情，業據被告己○○於偵查中明確供陳如上述。另被告
    乙○○於偵查中稱：我一開始不知道「小軒」的傷勢，我的意
    思是對方怎麼對「小軒」，我們就會怎麼還對方，至於做到
    怎樣程度，我沒有什麼特別程度。我們多人持西瓜刀、開山
    刀追砍，極有可能導致對方重傷、死亡。傷害、重傷是難免
    等語（少連偵字第34號卷三第202～204頁）。是己○○、丙○○
    、庚○○於起訴後雖翻其詞，惟就何以其於偵查中為上開供述
    、何以眾人要戴口罩一起下車等節，均無法為合理解釋，應
    認其等之翻異，係卸責之詞。故被告辯稱：己○○於檢察官偵
    查時所述其等在車上時，丙○○有說要把被害人弄到像李宜軒
    一樣慘，要到斷手程度之語，係個人誤記或在其他地方聽聞
    他人所述，非丙○○所述云云，亦無法採憑。
  ㈣綜上所述，被告所辯均無可採。本案事證明確，被告與丙○○
    、庚○○、己○○就共同對告訴人丁○○所為重傷害未遂、對告訴
    人甲○○所為重傷害犯行，堪以認定。　　
三、查被告行為後，刑法第278條第1項之規定業於108年5月29日
    經修正公布，並於同年月31日施行，而比較修正前刑法第27
    8條第1項法條文字，與修正後刑法第278條第1項之規定，除
    將「使人受重傷者，處五年以上、十二年以下有期徒刑」之
    文字修改為「使人受重傷者，處五年以上十二年以下有期徒
    刑」外，其餘文字內容並無二致，修正前後條文既僅係標點
    符號之修正，自不生新舊法比較之問題，本案應逕適用裁判
    時之規定，先予說明。
四、論罪：
　㈠核被告就告訴人甲○○部分所為，係犯刑法第278條第1項之重
    傷罪；就告訴人丁○○部分所為，係犯刑法第278條第3項、第
    1項之重傷害未遂罪。
  ㈡被告與丙○○、庚○○、己○○間，就本案犯行有犯意聯絡及行為
    分擔，應論以共同正犯。
　㈢被告與乙○○、丙○○、庚○○、己○○分頭追擊告訴人丁○○、甲○○
    ，其等於密接時間內分別對丁○○、甲○○實施傷害行為，侵害
    同一之法益，各行為之獨立性極為薄弱，依一般社會健全觀
    念，在時間差距上，難以強行分開，在刑法評價上，以視為
    數個舉動之接續施行，合為包括之一行為予以評價，較為合
    理，均屬接續犯，而為包括之一罪。
　㈣被告所為，同時觸犯刑法第278條第1項之重傷罪及第278條第
    3項、第1項之重傷未遂罪，為想像競合犯，應依刑法第55條
    規定，從一重之重傷罪處斷。 
五、維持原判決之理由：
　　原判決就被告之犯行，基於以上相同認定，予以論罪科刑，
    並審酌被告僅因丙○○提議追砍告訴人甲○○等人，以為李宜軒
    報仇，即下車共同逞兇，雖非居於主導地位，惟仍致告訴人
    甲○○無可回復之重傷結果；犯後否認重傷害犯行，並考量被
    告及丙○○、楊旭升、己○○等人已與告訴人甲○○以新臺幣（下
    同）60萬元達成和解，並同意自105年1月起按月支付醫療費
    8千元至告訴人甲○○痊癒為止，告訴人丁○○亦具狀撤回對被
    告等人之傷害告訴等情，有刑事撤回告訴狀、和解書各1份
    可參（原審訴字第213號卷三第163、166～167頁）。兼衡被
    告為國中畢業，未婚，前任職於橡膠工廠，月收入1萬7千元
    等一切情狀，量處被告有期徒刑5年10月；並說明自被告處
    扣得之木棒1支（扣押物品清單：104年度院保字第410號）
    ，並非其所有，業據其供陳明確（原審訴字第213號卷四第4
    1頁），亦無證據可證該木棒係他人為使被告等人為本案犯
    罪行為而提供，與刑法第38條第3項之規定尚有不符；另丙○○、庚○○所持用之西瓜刀各1支，被告持用之開山刀1支均未
    據扣案，且無證據證明現尚存在，為免日後執行之困難，均
    不予宣告沒收。經核其認事用法尚無違誤，量刑客觀上並未
    逾越法定刑度，又未濫用自由裁量權限，且無違背公平正義
    、責罰相當等原則，要屬妥當，應予維持。被告仍執前詞提
    起上訴，並謂量刑過重云云，為無理由，應予駁回。 
據上論斷，應依刑事訴訟法第368條，判決如主文。
本案經檢察官陳子維、洪明賢提起公訴，檢察官翁珮嫻到庭執行
職務。
中　　華　　民　　國　　110 　年　　1 　　月　　26　　日
     　　　　　　 刑事第七庭    審判長法　官  孫惠琳
                                      法　官  連雅婷
                                      法　官  張育彰
以上正本證明與原本無異。
如不服本判決，應於收受送達後20日內向本院提出上訴書狀，其
未敘述上訴之理由者並得於提起上訴後20日內向本院補提理由書
（均須按他造當事人之人數附繕本）「切勿逕送上級法院」。
                                      書記官  周士涵
中　　華　　民　　國　　110 　年　　1 　　月　　26　　日